# 委托头部投行投资稳定收益的多笔债券，金融资产分类问题

提问人：DarrenCPA 时间：2022-10-25 19:52:51
我公司全权委托某头部投行投资于固定收益的债券类资产，涉及金额 1 亿（在总的合同范围，总投资金额还在增加），截止目前，该投行已投出 60 笔债券，其中包含固定收益的普通债券、票据、永续债（金融负债类）、存款及货币市场基金（占比较小），该笔委托投资，会计应该分类为债权投资吗？ 如果分类债权投资，那需要穿透底层资产，计算每笔投资的实际利率，按照摊余成本计量吗？ @chenyiwei

回答人：chenyiwei
该笔委托投资，虽然风险较小，但其本身的合同现金流量特征并不符合“本金+利息”的基本借贷安排，故不能整体确认为债权投资。
虽然委托券商操盘，但本企业作为委托人，是主要责任人，因此需在获取具体的投资组合信息的基础上，将投资组合中的各项证券直接作为金融资产体现在本企业报表中，此时不排除某些拟持有至到期的固定收益债券投资可以列报为债权投资。